臺灣臺中地方法院刑事判決　　　　　　100年度簡上字第174號
公　訴　人　臺灣臺中地方法院檢察署檢察官
上　訴　人
即　被　告　陳德祐
上列上訴人即被告因強制案件，不服本院沙鹿簡易庭100年度沙
簡字第149號中華民國100年3月24日第一審判決（聲請簡易判決
處刑案號：99年度偵字第22593號），提起上訴，本院管轄第二
審合議庭判決如下︰
    主  文
上訴駁回。
    事實及理由
一、本案經本院審理結果，認第一審判決認事用法及量刑均無不
    當，應予維持，並引用第一審判決書記載之事實、證據及理
    由（如附件）。
二、上訴人即被告陳德祐（下稱被告）上訴意旨略以：手機是甲
    女（代號0000-0000號、真實姓名資料詳見卷附對照表）同
    意放在伊這裡的，伊沒有強制行為，伊有跟檢察官說伊有經
    甲女同意云云。
三、經查：
  (一)被告與甲女原係男女朋友關係，因甲女欲與被告分手，被告
    心有不甘，懷疑甲女與梁姓男同事交往，乃於民國99年8月5
    日晚上9時許，前往甲女當時位在臺中市之租屋處，與甲女
    發生爭吵，為使甲女不能與梁姓男同事聯繫，未經甲女同意
    ，取走甲女所有之LG牌行動電話2支，復於翌日即同月6日上
    午9時許，與甲女外出購買早餐時，見甲女以另1支亞太電信
    之行動電話與甲女之母聯繫，未經甲女之同意，接續取走甲
    女所有之亞太電信行動電話1支之事實，業經證人甲女警詢
    （警卷第10至12頁）、偵訊（偵字卷第13至15頁）時，證述
    綦詳，並有員警職務報告書1份（警卷第4、5頁）在卷為證
    。
  (二)被告雖以前詞置辯。然被告於99年12月14日偵訊時即自承：
    「（當時你拿走甲女的1支手機時，是否有經過甲女同意？
    ）甲女只有同意讓我看她的手機。」等語（偵字卷第9頁）
    ，且經本院於100年6月27日準備程序期日當庭勘驗該次偵訊
    光碟之結果，上開偵訊問答之全文為：「檢察官問：你有沒
    有經過她的同意？被告答：她本來是有要讓我看啊。檢察官
    問：她有沒有同意要讓你拿走嗎？被告答：她有同意要讓我
    看手機，我看到她跟那位梁姓同事的簡訊，所以才在爭吵。
    檢察官問：你要回答我的問題，你拿走被害人手機，有無經
    過她的同意？她有說同意給你拿走保管嗎？被告答：她只說
    要讓我看。」此有本院勘驗筆錄1紙（本院簡上字卷第18頁
    ）在卷可考，可見甲女確實未曾同意將行動電話交付予被告
    保管至明。被告上開抗辯，顯係事後卸責之詞，不足採信。
  (三)按量刑之輕重係屬事實審法院得依職權自由裁量之事項，苟
    已斟酌刑法第57條各款所列情狀而未逾法定刑度，即不得遽
    指為違法。且在同一犯罪事實與情節，如別無其他加重或減
    輕之原因，下級審法院量定之刑，亦無過重或失輕之不當情
    形，則上級審法院對下級審法院之職權行使，原則上應予尊
    重（最高法院85年度臺上字第2446號判決意旨參照）。原審
    以被告所犯刑法第304條第1項強制罪，事證明確，並依其職
    權行使，於法定刑度內量處被告拘役50日，並諭知易科罰金
    之折算標準，核無違誤或不當之處，上訴人即被告之上訴，
    為無理由，應予駁回
據上論斷，應依刑事訴訟法第455條之1第1項、第3項、第373條
、第368條，判決如主文。
本件經檢察官黃永福到庭執行職務。
中    華    民    國   100    年    7     月    28    日
                  刑事第十五庭  審判長法  官  劉國賓
                                      法  官  柯雅惠
                                      法  官  鄭舜元
以上正本證明與原本無異。
本件不得上訴。
                                      書記官  黃聖心
中    華    民    國   100    年    7     月    28    日
附錄：論罪科刑法條
中華民國刑法第304條
以強暴、脅迫使人行無義務之事或妨害人行使權利者，處3年以
下有期徒刑、拘役或3百元以下罰金。
前項之未遂犯罰之。